【裁判字號】    97,易,66
【裁判日期】    970131
【裁判案由】    違反毒品危害防制條例
【裁判全文】
臺灣臺南地方法院刑事判決                97年度易字第66號
公  訴  人  臺灣臺南地方法院檢察署檢察官
被      告  乙○○
上列被告因違反毒品危害防制條例案件，經檢察官提起公訴（96
年度毒偵字第16889號），本院判決如下：
    主  文
乙○○轉讓第三級毒品，處有期徒刑拾月。緩刑肆年，緩刑期內
付保護管束，並應依執行檢察官之命令，向指定之公益團體、地
方自治團體或社區，提供肆拾小時之義務勞務。
扣案之第三級毒品愷他命拾包（驗餘合計重柒點陸貳公克）均沒
收。
    事  實
一、乙○○基於轉讓第三級毒品愷他命之犯意，於民國96年11月
    6日上午9時，在臺南縣麻豆鎮○○路68之29號，無償轉讓愷
    他命6包予國中同學何修豪及黃秀蓮，轉讓3包予施南成。嗣
    同日上午10時10分許，為警在上址當場查獲，並在乙○○所
    穿著之上衣口袋內查獲乙○○所有供其自己施用之愷他命1
    包，在其右手臂內側查獲磅秤1臺，在黃秀蓮所攜帶之白色
    皮包內查獲上開愷他命6包，在施南成身上查扣上揭愷他命3
    包（驗後總重淨重共7.62公克）。
二、案經臺南縣警察局麻豆分局報請臺灣臺南地方法院檢察署檢
    察官偵查起訴。
    理  由
一、訊據被告乙○○自白上揭犯行，核與證人何修豪、黃秀蓮、
    施南成於警詢、偵訊時證述被告無償提供愷他命予其等施用
    之情節相符（見警卷第7至11頁、第13至17頁、第19至21頁
    ；偵查卷第12至15頁），而扣案白色粉末10包（驗餘總淨重
    為7.62公克）經送驗結果，確呈愷他命陽性反應，亦有高雄
    市立凱旋醫院96年12月24日濫用藥物成品檢驗鑑定書存卷可
    稽（見偵查卷第26至27頁）足見被告之自白與事實相符，應
    可採信。本案事證明確，被告犯行已堪認定。
二、核被告乙○○所為，係犯毒品危害防制條例第8條第3項之轉
    讓第三級毒品罪。其轉讓前後持有第三級毒品愷他命之低度
    行為為其高度之轉讓行為所吸收，不另論罪。被告於同時同
    地將第三級毒品愷他命轉讓予何修豪、黃秀蓮、施南成3人
    施用，係一行為觸犯數罪名，應依刑法第55條想像競合之規
    定，從一轉讓第三級毒品罪處斷。檢察官起訴意旨認被告所
    為應屬集合犯，尚有未洽。又並無證據證明被告轉讓第三級
    毒品愷他命之數量達行政院令所定轉讓持有毒品加重其刑之
    數量標準（淨重20公克以上），尚不得逕依毒品危害防制條
    例第8條第6項規定加重其刑，附此敘明。爰審酌被告轉讓第
    三級毒品予他人施用，擴大毒品危害範圍，對社會之危害並
    非輕微，但其年僅23歲，且先前無其他犯罪紀錄，有臺灣高
    等法院被告全國前案紀錄表在卷可稽，而其犯後坦承犯行，
    態度尚稱良好等一切情狀，量處如主文所示之刑。再查本件
    被告前未曾因故意犯罪受有期徒刑以上刑之宣告，有臺灣高
    等法院被告前案紀錄表1紙可按，其因年輕識淺、一時失慮
    ，致罹刑典，經此偵審程序及刑之宣告，應知警惕，諒無再
    犯之虞，本院因認前開所宣告之刑，以暫不執行為適當，爰
    依刑法第74條第1項第1款之規定宣告緩刑4年，以啟自新。
    惟因被告年僅23歲，自制力欠佳，為使被告能深切體認付出
    勞力工作營生之重要性，並強化其法治概念，使其於緩刑期
    內能深知警惕，避免其緩刑宣告不致輕易遭到撤銷，爰併依
    刑法第74條第2項第5款規定，命被告於緩刑期內，依執行檢
    察官之命令，向指定之公益團體、地方自治團體或社區，提
    供40小時之義務勞務，併依刑法第93條第1項第2款之規定，
    於緩刑期內付保護管束。
三、按毒品危害防制條例第18條第1項後段應沒入銷燬之毒品，
    專指查獲施用、持有之第三級毒品而言；倘係查獲轉讓之第
    三級毒品，即非該條項應沒入銷燬之範圍。又同條例第19條
    第1項所定「供犯罪所用或因犯罪所得之物」，因毒品本身
    屬轉讓之標的，故不包括毒品本身在內，自亦不得為第三級
    毒品之沒收依據，然依上開條例第11條之1：無正當理由，
    不得擅自持有第三級毒品之規定，可知第三級毒品仍屬不受
    法律保護之違禁物，是應回歸刑法之適用，依刑法第38條第
    1 項第1款之規定沒收之，最高法院95年度臺上字第911號判
    決意旨可資參照。查扣案之第三級毒品愷他命10包（驗餘合
    計重7.62公克）為違禁物，爰依刑法第38條第1項第1款之規
    定宣告沒收。另扣案毒品包裝袋10個，既係用於包裹毒品，
    防其裸露、逸出、潮濕，便於持有藉以施用，亦為被告供本
    件轉讓第三級毒品所用之物，又非屬毒品危害防制第19條第
    1 項規定應沒收之物，應併依刑法第38條第1項第2款規定，
    宣告沒收之。
四、依刑事訴訟法第299條第1項前段、第450條第1項，毒品危害
    防制條例第8條第3項，刑法第11條、第55條、第74條第1項
    第1款、第2項第5款、第93條第1項第2款、第38條第1項第1
    款，刑法施行法第1條之1，逕以判決處刑如主文。
五、如不服本件判決，得自收受送達之日起10日內，向本院提起
    上訴狀，上訴於本院管轄之第二審地方法院合議庭。
本案經檢察官甲○○到庭執行職務。
中    華    民    國    97    年    1     月    31    日
                  刑事第十三庭   法  官  莊玉熙
以上正本證明與原本無異。
如不服本判決應於收受本判決後10日內向本院提出上訴書狀，並
應敘述具體理由。如未敘述上訴理由者，應於上訴期間屆滿後20
日內向本院補提理由書狀（均須按他造當事人之人數附繕本）「
切勿逕送上級法院」。
                                 書記官  余富誠
中    華    民    國    97    年    1     月    31    日
附錄論罪科刑法條
毒品危害防制條例第8條第3項
轉讓第三級毒品者，處三年以下有期徒刑，得併科新臺幣三十萬
元以下罰金。


司法院資訊處製作；財團法人民間司法改革基金會備份。
